【裁判字號】    99,毒抗,311
【裁判日期】    991012
【裁判案由】    毒品危害防制條例
【裁判全文】
臺灣高等法院刑事裁定                 99年度毒抗字第311號
抗  告  人
即  被  告  甲○○
上列抗告人因違反毒品危害防制條例案件，不服臺灣基隆地方法
院99年度毒聲字第209 號，中華民國99年9月6日裁定（聲請案號
：臺灣板橋地方法院檢察署99年度聲觀字第196 號、99年度毒偵
字第1430號），提起抗告，本院裁定如下：
    主  文
抗告駁回。
    理  由
一、原裁定意旨略以：抗告人即被告甲○○基於施用第一級毒品
    海洛因之犯意，於民國99年8月13日晚間6、7 時許，在基隆
    市中山區○○○路113巷149號住處後方山上，以捲煙方式，
    施用第一級毒品海洛因1 次；另基於施用第二級毒品甲基安
    非命之犯意，於99年8月14日凌晨4時52分許為警採尿回溯96
    小時內之某時（扣除為警查獲至警局採尿間之時間），在不
    詳處所，以不詳方式，施用第二級毒品甲基安非他命1 次。
    嗣被告於99年8 月14日凌晨1 時許，為警在基隆市○○區○
    ○路37號旁臨檢時查獲，經採尿液送請臺灣尖端先進生技醫
    藥股份有限公司檢驗結果，發現確呈嗎啡及甲基安非他命之
    陽性反應，有該公司出具之濫用藥物檢驗報告及基隆市警察
    局第二分局偵辦毒品案件尿液檢體對照表各1 紙附卷可稽，
    堪認被告確有施用第一級毒品海洛因、第二級毒品甲基安非
    他命之犯行，爰依毒品危害防制條例第20條第1 項規定，裁
    定被告送勒戒處所觀察、勒戒等語。
二、抗告意旨略以：被告因一時錯誤施用毒品，鑄成大錯，後悔
    不已，惟因被告已親手建立一個完整家庭，被告若執行觀察
    、勒戒，恐造成家庭破裂，妻離子散，懇請鈞院法外開恩，
    撤銷原裁定等語。
三、經查：被告坦承於上開時、地，施用第一級毒品海洛因1 次
    之事實，雖否認有施用第二級毒品海洛因之事實，惟其尿液
    檢體，經送請台灣尖端先進生技醫藥股份有限公司檢驗，確
    呈甲基安非他命之陽性反應，有該公司99年8 月25日出具之
    濫用藥物檢驗報告1 紙，並有基隆市警察局第二分局偵辦毒
    品案件尿液檢體對照表各1 紙附卷可稽，復有第一級毒品海
    洛因10包（合計毛重9.5公克）、第二級毒品甲基安非他命4
    包（合計毛重3公克）及含有第一級毒品海洛因之香煙1支（
    毛重0.1 公克）扣案可佐。被告確有施用第一級毒品海洛因
    、第二級毒品甲基安非他命之行為，洵堪認定。原審依據毒
    品危害防制條例第20條第1項及觀察勒戒處分執行條例第3條
    第1項，裁定被告應送勒戒處所觀察、勒戒，其期間不得逾2
    月，經核尚無違誤。抗告人以家庭因素為由，提起抗告。惟
    其家庭情況核與是否應命入勒戒處所觀察、勒戒無涉，抗告
    人空言指摘原裁定違誤，要無理由，應予駁回。
據上論斷，應依刑事訴訟法第412條，裁定如主文。
中    華    民    國    99    年    10    月    12    日
                  刑事第二庭審判長法  官 洪光燦
                                  法  官 楊照男
                                  法  官 李麗玲
以上正本證明與原本無異。
不得再抗告。
                                  書記官 廖婷璇
中    華    民    國    99    年    10    月    12    日

司法院資訊處製作；財團法人民間司法改革基金會備份。
